臺灣高等法院刑事裁定　　　　　　　　　100年度抗字第697號
抗　告　人
即　受刑人　 涂丹綺
上列抗告人因聲請撤銷緩刑案件，不服臺灣板橋地方法院中華民
國100年5月31日裁定（100年度撤緩字第143號），提起抗告，本
院裁定如下：
    主  文
原裁定撤銷。
檢察官之聲請駁回。
    理  由
一、原裁定意旨略以：抗告人即受刑人前因偽證案件，經臺灣桃
    園地方法院於以98年度審簡字第200號判處有期徒刑6月，緩
    刑2年，並應向公庫支付新臺幣（下同）10萬元，而於民國
    98年6月29日確定，此有上開刑事判決、本院被告前案紀錄
    表各1份在卷可按。惟受刑人於上開判決確定後，經臺灣桃
    園地方法院檢察署檢察官通知應於98年6月29日起至98年11
    月20日止履行上開向公庫支付10萬元之負擔，然經多次函催
    受刑人履行負擔，受刑人迄至100年1月25日始支付公庫5萬
    元，猶餘5萬元未予履行；嗣再經檢察官接連二次通知應於
    100年3月30日、5月10日到署執行上開負擔，受刑人仍均未
    到場，迄今仍未履行上開負擔，此有臺灣桃園地方法院檢察
    署自行收納款項收據影本、100年4月14日檢察官執行附條件
    緩刑案件通知書、報到筆錄各1份、送達證書影本13紙在卷
    可稽，足見受刑人業已違反法院依刑法第74條第2項第4款所
    定負擔，且衡情其遲未履行，迄今已長逾1年多，無視法院
    判決命其支付金額之誡命要求，違反負擔之情節當屬重大，
    已構成同法第75條之1第1項第4款撤銷緩刑宣告之事由。而
    依檢察官之聲請，裁定撤銷緩刑宣告等語。
二、抗告意旨略以：因抗告人已離婚，並獨自扶養幼子，因每月
    收入微薄，致一時無法全部繳納，僅先繳納5萬元，其餘5萬
    元，前夫答應代繳，直到收到撤銷緩刑裁定後，始知前夫尚
    未代繳，抗告人立即向桃園地院檢察署繳納，此有收據1份
    可稽，因抗告人之疏失而未繳納，並非蓄意不繳納，情節並
    非重大。請求鈞院惠予審酌，將原裁定撤銷，給予抗告人自
    新之機會等語。
三、按緩刑制度設計之本旨，除可避免執行短期自由刑之流弊外
    ，主要目的係在獎勵初犯、偶發犯或惡性較輕者使其改過遷
    善，如經宣告緩刑後，若有具體事證足認受宣告者並不因此
    有改過遷善之意，即不宜給予緩刑之寬典，乃另有撤銷緩刑
    宣告制度。又受緩刑之宣告而違反刑法第74條第2項第1款至
     8款所定負擔情節重大者，足認原宣告之緩刑難收其預期效
    果，而有執行刑罰之必要者，得撤銷其宣告，刑法第75條之
    1第1項第4款雖有明文規定，惟考其立法意旨，係以：修正
    條文第74條第2項增列法院於緩刑期間內，得命犯罪行為人
    於緩刑期內應遵守之事項（例如向被害人支付相當數額、向
    公庫支付一定之金額、接受精神、心理輔導、提供義務勞務
    或其他為預防再犯之事項），明定違反該條所定事項情節重
    大者，得撤銷其緩刑宣告，以期週延（修正說明第2項第3點
    前段參看）。該法條採用裁量撤銷主義，賦與法院撤銷與否
    之權限，特於第1項規定實質要件「足認原宣告之緩刑難收
    其預期效果，而有執行刑罰之必要」，供作審認之標準（修
    正說明第3項參看）。至於所謂「情節重大」，係指：受判
    決人顯有履行負擔之可能，而隱匿或處分其財產、故意不履
    行、無正當事由拒絕履行或顯有逃匿之虞等情事而言（修正
    說明第2項第3點後段參看）。據此，上揭「得」撤銷緩刑之
    情形，法官應依職權本於合目的性之裁量，妥適審酌受判決
    人於緩刑期間內違反應遵守事項之情節是否重大，是否已難
    收其預期之效果，而確有執行刑罰之必要，此與刑法第75條
    第1項所定2款情事，有一具備，即毋庸再行審酌其他情狀，
    應逕予撤銷緩刑者不同。
四、經查：抗告人即受刑人前因偽證案件，經臺灣桃園地方法院
    於以98年度審簡字第200號判處有期徒刑6月，緩刑2年，並
    應於緩刑期內向公庫支付10萬元，而於98年6月29日確定，
    緩刑期間自98年6月29日起至100年6月28日，此有上開刑事
    判決、本院被告前案紀錄表各1份在卷可按。另本件執行檢
    察官於執行抗告人附條件緩刑案件時，先檢附檢察官執行緩
    刑案件通知書並通知抗告人應於98年6月29日起至98年11月
    20日向國庫支付10萬元，並應於98年7月22日報到，嗣抗告
    人於98年8月12日具狀表示因配偶在國外獨自一人工作及照
    顧小孩，而無法支付10萬元，請求延期履行，其間執行檢察
    官並未通知抗告人履行，後執行檢察官通知抗告人於100年1
    月25日報到，抗告人前往報到，並表示先支付5萬元，其餘
    每月至少繳納1萬元等情，此有臺灣桃園地方法院檢察署100
    年執聲字第1313號卷附之送達通知書、抗告人請求狀、報到
    筆錄、自行收納款項收據在卷可證，綜上，檢察官並無多次
    函催抗告人履行而抗告人未履行之情形，原裁定認檢察官多
    次函催抗告人履行負擔而抗告人遲未履行長達1年多，容有
    誤會。雖檢察官通知抗告人應於100年3月30日、5月10日報
    到而抗告人未報到亦未履行負擔，嗣經原審撤銷其緩刑宣告
    後，始於100年6月13日將其餘之5萬元繳清，此有臺灣桃園
    地方法院檢察署自行收納款項收據附卷可稽，然撤銷緩刑之
    宣告，攸關受刑人是否應受執行刑罰，涉及人身自由之保障
    ，應給予受刑人適當之機會，況抗告人前已陳稱因經濟困難
    請求延期繳納及分期支付，執行檢察官亦未表示不同意，原
    審未審酌執行檢察官是否確實多次函催及抗告人是否故意不
    履行、是否無悔悟之心，是抗告人是否違反負擔條件情節重
    大，不無疑問。本件抗告人於緩刑期滿前既已履行全部負擔
    ，顯有悔悟遷善之心，其違反緩刑條件尚非重大，難謂原宣
    告之緩刑難收預期之效，本件檢察官聲請撤銷受刑人之緩刑
    宣告，尚有未洽，原審裁定准撤銷緩刑，實非妥適。抗告人
    提起抗告主張原裁定不當，為有理由，應由本院將原裁定撤
    銷，並自為駁回檢察官之聲請之裁定。
五、據上論斷，依刑事訴訟法第413條，裁定如主文。
中    華    民    國   100    年    7     月    8     日
                  刑事第十庭  審判長法  官  宋  祺
                                    法  官  高玉舜
                                    法  官  陳明珠
以上正本證明與原本無異。
不得抗告。
                                    書記官  胡勤義
中    華    民    國   100    年    7     月    8     日